臺灣臺南地方法院交通事件裁定　　　　　96年度交聲字第53號
原處分機關　交通部公路總局嘉義區監理所臺南監理站
異議人即受
受處分人　　甲○○
上列受處分人因違反道路交通管理處罰條例案件，對於交通部公
路總局嘉義區監理所臺南監理站，民國96年1月18日所為之裁決
處分（處分案號：嘉監南字第裁74-M00000000號），聲明異議，
本院裁定如下：
      主  文
異議駁回
      理  由
一、原處分意旨略以：異議人即受處分人甲○○（下稱異議人）
    駕駛車號KG5-507號重型機車，於民國95年11月1日9時0分許
    ，在臺南縣永康市○○路418號前，經臺南縣警察局永康分
    局交通事故處理小組警員 (下稱舉發機關)，以異議人不依
    規定保持前後車距離及違反道路交通安全規則肇事致人死亡
    ，違反道路交通管理處罰條例（下稱處罰條例）製單舉發，
    嗣原處分機關即交通部公路總局嘉義區監理所臺南監理站，
    以異議人違規事實明確，依處罰條例第58條第1款、第61條
    第1項第4款暨參酌違反道路交通管理事件統一裁罰基準及處
    理細則之規定，裁處異議人罰鍰新臺幣（下同）600元並吊
    銷駕駛執照，一年內禁考等語。
二、本件聲明異議意旨略以：異議人以被害人患有肝腫瘤，且在
    治療中，故車禍雖為肇事原因，但被害人死亡與肇事行為並
    無相當因果關係。又異議人無肇事前科，且行駛之車道應為
    機車優先道，腳踏車不應行駛該車道云云，為此聲明異議，
    請求暫緩吊銷處分之執行及撤銷原處分。
三、按汽車駕駛人，駕駛汽車有不依規定保持前、後車距離之情
    形者，處600元以上1200元以下罰鍰，處罰條例第58條第1款
    定有明文。其次，汽車在同一車道行駛時，除擬超越前車外
    ，後車與前車之間應保持隨時可以煞停之距離；汽車行駛時
    ，駕駛人應注意車前狀況，並隨時採取必要之安全措施，道
    路交通安全規則第94條第1項、第3項亦規定甚明。又汽車駕
    駛人，駕駛汽車違反道路交通安全規則，因而肇事致人死亡
    者，吊銷其駕駛執照，處罰條例第64條第1項第4款復有明文
四、本院審酌：
  (一)異議人駕駛車號KG5-507號重型機車於上揭時、地，自後撞
    及被害人李天賜所騎乘之腳踏車，被害人因此死亡，經舉發
    機關以：「未保持行車安全距離肇事」「違反交通安全
    規則肇事致人死亡」違反處罰條例之違規行為為由，予以製
    單舉發。嗣原處分機關，以異議人違規事實明確，乃依處罰
    條例第58條第1款、第64條第1項第4款之規定，裁處異議人
    罰鍰600元並吊銷駕照，一年內不得考領之事實，有：
　　原處分機關嘉監南字第裁74-M00000000號裁決書。
　　舉發機關南縣警交字第M00000000號舉發違反道路交通管
 　　 理事件通知單。
    等件為證，且為異議人所不否認，此部分事實當可認定。
  (二)經查：事故發生當時，異議人因未與被害人所騎乘之腳踏車
    保持適當之安全距離，以致於異議人遇有突發事故時，煞車
    不及而追撞前車由被害人騎乘之腳踏車，此有本件道路交通
    事故現場圖及本院96年交易字第59號判決可證，故就本件交
    通事故之發生而言，異議人係駕駛重型機車於同一車道內依
    序行駛在後之駕駛人，其於前述時、地，確有違反上述交通
    安全規則第94條第1項、第3項之規定，而有未與前車保持隨
    時可以煞停距離及未注意車前狀況，隨時採取必要之安全措
    施之情事，應尚可認定，其駕駛汽車有不依規定保持前、後
    車距離之違規行為，亦應無疑問。
  (三)再者，交通事故肇事責任之判定，肇事雙方當事人之陳述內
    容雖屬重要之參考資料，然除此之外，尚須就處理警員根據
    肇事現場狀況所製作之道路交通事故現場圖、道路交通事故
    調查報告表及交通事故現場蒐證照片等客觀資料作綜合性之
    判斷，始能正確推知肇事雙方當事人之違規行為及責任歸屬
    ，而非僅以肇事當事人所陳述之內容，當作肇事責任認定之
    唯一基礎。本件異議人之過失責任及肇事原因與被害人死亡
    結果是否有相當因果關係存在，既經本院以96年交易字第59
    號判決認定：「本件肇事時、地之天候、路況、光線皆良好
    ，則肇事彼時，被告並無不能注意之情事，竟疏未注意及此
    ，而撞擊被害人，致被害人顱骨骨折顱內出血而死亡，其顯
    有應注意能注意而不注意之過失責任，且被告肇事與被害人
    之死亡結果間，復具有相當因果關係。」因之，異議人以被
    害人患有肝腫瘤，且在治療中，故車禍雖為肇事原因，但被
    害人死亡與肇事行為並無相當因果關係置辯，經核尚無理由
    。又異議人辯稱其行駛之車道應為機車優先道，腳踏車不應
    行駛該車道云云，惟其僅為判斷被害人是否與有過失之一項
    判斷標準，尚不能因此而解免本件異議人應負擔之肇事致人
    於死之責任，故異議人此部份之異議，亦無理由而不足採。
  (四)異議人前述違規事實，係違反處罰條例第58條第1款、第61
    條第1項第4款之規定，已如前述。揆諸上開說明，原處分機
    關據此引用前開法條第58條第1款、第61條第1項第4款，裁
    處異議人罰鍰600元，並吊銷駕駛執照及一年內禁考，經核
    尚無違誤。
五、綜上所述，異議人於前述時、地，未保持行車安全距離肇事
    、違反交通安全規則肇事致人死亡之情事既可認定，足認異
    議人異議內容，並無理由，應予駁回。
六、據上論斷，應依道路交通案件處理辦法第19條，裁定如主文
    。
中　　華　　民　　國　　96　　年　　9 　　月　　29　　日
　　　　　　  　　　　　交通法庭法　官　蔡直青
以上正本證明與原本無異。
如不服本裁定，應於收受送達後5日內向本院提出抗告狀。（應
附繕本）
                                書記官  劉鴻瑛
中　　華　　民　　國　　96　　年　　10　　月　　2 　　日
